# 政府补助储备粮补贴

提问人：快枪 时间：2017-06-15 21:58:29
在“企业会计准则”讲解中，有个关于储备粮补贴的案例，对于粮食储备企业，按储备量定期给予一定的补贴。讲解中对于对于这种补贴计入营业外收入。新准则下，对企业取得的这种补贴，是否应作为与企业日常经营活动相关的政府补助，计入“其他收益”,或者说储备粮企业应将收到的补贴作为提供保管服务而收到的服务对价，计入营业收入？如果是国家对于粮食收购企业按照收购量给予补贴，是否应计入营业收入？

回答人：chenyiwei
1 、新准则下至少做到计入“其他收益”是可行的。 2 、如果政府与企业签订委托储备合同，明确约定储备数量、储藏条件、保质要求、轮换制度等各项基本内容，根据对企业执行合同情况的考核，按储备数量给予定额的支付，则属于政府购买服务，企业可以确认为营业收入。